Minutes et répertoires du notaire Mathieu GAILLARDIE, 26 août 1694 - 9 juillet 1727 (étude XV)
Archives nationales
- Minutes de Mathieu GAILLARDIE, 1679 - 1788; MC/ET/XV/339 -MC/ET/XV/1581/B
  - Minutes. 1705, septembre - 1705, octobre, septembre 1705 - octobre 1705; MC/ET/XV/401
    - Dubois (Antoine) maître maçon; rue Frépaut § quittance, 2 septembre 1705; MC/ET/XV/401
      quittance; Dubois, Antoine
    - VACHEROT (Jacques) conseiller du roi contrôleur général des rentes de l'hôtel de Ville Rue Neuve et par/sse/ Saint-Roch § Inventaire après décès de Jacques VACHEROT, 15 septembre 1705; MC/ET/XV/401
      inventaire; Vacherot, Jacques
    - De Villars (Sieur) tapissier du Roi Cloître Saint-Thomas du Louvre § quittance, 16 septembre 1705; MC/ET/XV/401
    - Ladoyreau (Pierre), orfèvre du roi, rue de Cléry § Transport de rente, 21 septembre 1705; MC/ET/XV/401
      transport de droits; Ladoyreau, Pierre
    - Hallé (Christophe) maître serrurier grande rue du fg. Saint-Denis § bail à .., 4 octobre 1705; MC/ET/XV/401
      bail; Hallé, Christophe
    - FRESSANT (Jacob) Brigadier des aides au bureau de la Porte Saint-Jacques.; Rue Pagevin, par Saint-Eustache § Inventaire après décès de Jacob FRESSANT, 10 octobre 1705; MC/ET/XV/401
      inventaire; Fressant, Jacob
    - Desjardins (Nicolas) marbrier artificiel en plâtre rue du Mail § Société (de la veuve de ..), 11 octobre 1705; MC/ET/XV/401
      Desjardins, Nicolas
    - Pourez (Pierre) marbrier fg. Montmartre § Société, 11 octobre 1705; MC/ET/XV/401
      Pourez, Pierre
    - Gauriot (Jean) serrurier rue du Bout du Monde § quittance et désistement de bail, 21 octobre 1705; MC/ET/XV/401
      quittance; bail; Gauriot, Jean
    - Duru (Jean), marchand orfèvre, rue Mauconseil § Alloué, 28 octobre 1705; MC/ET/XV/401
    - orfèvre (alloué) § Contrat pour 5 ans entre Jean Duru, marchand orfèvre, et Pierre Faubé, marchand orfèvre, au profit de Jean Christophe Duru, âgé de 14 ans, fils de Jean. Nourri, logé, blanchi par son père. Moyennant 400 l., 28 octobre 1705; MC/ET/XV/401
    - Foullé (Pierre), marchand orfèvre, rue du Harlay § Alloué, 28 octobre 1705; MC/ET/XV/401
      contrat de travail; Foullé, Pierre
  - Minutes. 1705, novembre - 1705, décembre, novembre 1705 - décembre 1705; MC/ET/XV/402
    - Chevalier (Pierre) maître maçon à Versailles, avenue de Saint-Cloud § bail par .., 6 novembre 1705; MC/ET/XV/402
      bail; Chevalier, Pierre
    - Contrat d'apprentissage pour 5 ans entre Pierre Binet, valet de chambre du maréchal de Villeroy, et Jean Le Poivre, maître peintre, demeurant rue Montorgueil, au profit de François Binet, âgé de 16 ans, neveu de Pierre Binet. Il sera logé, nourri, blanchi, par son oncle. Le maître lui enseignera son art de la peinture (François Binet sera reçu à l'académie de Saint-Luc en 1750)., 21 novembre 1705; MC/ET/XV/402
      contrat d'apprentissage; Montorgueil (rue); Binet, François; Binet, Pierre; Le Poivre, Jean; peintre; employé de maison
    - Binet (François), peintre, reçu à Saint-Académie de Saint-Luc, en 1750, à Paris § Apprentissage de .. chez Jean Le Poivre, maître peintre, 21 novembre 1705; MC/ET/XV/402
      contrat d'apprentissage; Binet, François; Le Poivre, Jean
    - Caffin (Denis) maître serrurier rue de l'Echarpe § obligation, 27 novembre 1705; MC/ET/XV/402
      obligation; Caffin, Denis
    - CAMPION (François Jacques) Huissier des tailles en l'Election de cette ville Rue de Bretagne, paroisse Saint-Nicolas des Champs § Inventaire après décès de François Jacques CAMPION, 28 novembre 1705; MC/ET/XV/402
      inventaire après décès; Campion, François Jacques
    - LOISON (Georges) gagne deniers à Paris; Rue des 2 portes, par Saint-Sauveur § Inventaire après décès de Georges LOISON, 18 décembre 1705; MC/ET/XV/402
      inventaire; Loison, Georges
    - Le Gay (François) marchand tapissier sous les Piliers des Halles § Mariage de .., 27 décembre 1705; MC/ET/XV/402
      contrat de mariage; Le Gay, François
    - Transport de rente, rétrocession et fondation concernant la succession de Pierre Thévenot, architecte des bâtiments du roi à Paris., 28 décembre 1705; MC/ET/XV/402
      transport de droits; cession; fondation pieuse; Thévenot, Pierre (16..-1702); architecte
    - Meusnier (Claude) maître potier d'étain rue Montmartre § quittance, 28 décembre 1705; MC/ET/XV/402
      quittance; Meusnier, Claude
    - doreur (alloué) § Contrat pour 3 ans, entre Pierre Delahaye, maître doreur, et Nicolas Renoux, maître doreur, au profit de Louis Delahaye, âgé de 15 ans, fils de Pierre, Nourri, logé, blanchi. S.d.d. Sauf l'amende de 150 l. en cas de rupture par faute de l'apprenti, 25 janvier 1706; MC/ET/XV/402
    - Renoux (Nicolas) maître doreur rue de la Verrerie § Alloué, 25 janvier 1706; MC/ET/XV/402
      Renoux, Nicolas
  - Minutes. 1706, janvier - 1706, mars, janvier 1706 - mars 1706; MC/ET/XV/403
    - OLLIVET (Catherine) Veuve de Messire Pierre Langlois, B de P. Rue des Fossés Montmartre, paroisse Saint-Eustache (+ chez le sr B. Rolland et d/e/ Catherine Agnès Langlois sa f/e/) § Inventaire après décès de Catherine OLLIVET, 18 janvier 1706; MC/ET/XV/403
      inventaire; Ollivet, Catherine
    - Delahaye (Pierre) maître doreur rue du Petit Lion § alloué, 25 janvier 1706; MC/ET/XV/403
      Delahaye, Pierre
    - Constitution par Jean-Baptiste-Louis-Nicolas SALLEY, comédien ordinaire du roi, rue de Condé., 26 février 1706; MC/ET/XV/403
      constitution de rente; Condé (rue de); Salley, Jean-Baptiste Louis Nicolas; acteur
    - CHAUVIN (Louis) Teinturier à Paris Rue de la Pelleterie § Inventaire après décès de Louis CHAUVIN, 3 mars 1706; MC/ET/XV/403
      inventaire après décès; Chauvin, Louis
    - Leclercq (Pierre) marchand doreur rue aux Foins § transport, 9 mars 1706; MC/ET/XV/403
      Leclercq, Pierre
  - Minutes. 1706, avril - 1706, juin, avril 1706 - juin 1706; MC/ET/XV/404
    - Varane (Paul) maître tapissier rue Montorgueil § alloué, 11 février 1706; MC/ET/XV/404
      Varane, Paul
    - tapissier (alloué) § Contrat pour 3 ans, entre André Bertaut, laboureur, et Paul de Varane, maître tapissier, au profit de Nicolas Bertaut, âgé de 15 ans, fils d'André, Logé, nourri, blanchi, Moyennant 150 l., 11 février 1706; MC/ET/XV/404
    - Pesant (François), maître peintre, au bout du Pont Saint-Michel § renonciation, 15 février 1706; MC/ET/XV/404
      Pesant, François
    - Transport de rente et rachat concernant la succession de Pierre Thévenot, architecte des bâtiments du roi à Paris., 26 février 1706; MC/ET/XV/404
      transport de droits; acte de vente; Thévenot, Pierre (16..-1702); architecte
    - Calviere (Rodolfe) fondeur grande rue du fg. Saint-Antoine § Quittance de rachat, 31 mars 1706; MC/ET/XV/404
      quittance; Calviere, Rodolfe
    - Halacher dit Duplessy (Pierre), peintre, rue Beaurepaire § Mariage de .., 11 avril 1706; MC/ET/XV/404
      contrat de mariage; Halacher dit Duplessy, Pierre
    - Dorlan (Pierre) maître Serrurier à Paris et de Mgr duc d'Orleans. rue des Moineaux § Obligation envers .. (travaux faits pour le duc de Gramont), 14 avril 1706; MC/ET/XV/404
      obligation; Dorlan, Pierre
    - Godin (Louis Claude), marchand orfèvre, quai des Orfèvres § Procuration, 22 avril 1706; MC/ET/XV/404
      procuration; Godin, Louis Claude
    - Renoult (Michel) marbrier rue Comtesse d'Artois § Substitution, 27 avril 1706; MC/ET/XV/404
      Renoult, Michel
    - Déclaration d'Esprit-Madeleine Pocquelin de Molière, suivant laquelle ses véritables noms de baptême sont Esprit-Madeleine et que celui de Marie qu'elle a ajouté lors de son contrat de mariage est son nom de confirmation., 29 avril 1706; MC/ET/XV/404
      Madeleine Jurgens et Elisabeth Maxfield-Miller, Cent ans de recherches sur Molière, sur sa famille et sur les comédiens de sa troupe, Paris, Archives nationales, 1963, p. 624 (instrument de recherche imprimé dématérialisé, certaines notices sont plus détaillées dans la version intégrale accessible en ligne par la rubrique 'Autres instruments de recherche', voir contexte dans le Plan d’orientation général - Notaires de Paris, guides thématiques du Minutier).
    - Lemaire (Rodolphe) marchand faïencier rue Saint-Martin § transaction, 30 avril 1706; MC/ET/XV/404
      accord; Lemaire, Rodolphe
    - Renault (Michel) marbrier rue Comtesse d'Artois § testament de la veuve de .., 9 mai 1706; MC/ET/XV/404
      testament; Renault, Michel
    - Mico (Antoine Léonard) graveur à Paris § quittance, 10 mai 1706; MC/ET/XV/404
      quittance; Mico, Antoine Léonard
    - Renault (Michel) marbrier rue Comtesse d'Artois § alloué (contrat avec la veuve de ..), 17 mai 1706; MC/ET/XV/404
      Renault, Michel
    - Millet (Ferriol) maître tapissier rue Beaubourg § apprentissage (de la fille de ..), 8 juin 1706; MC/ET/XV/404
      contrat d'apprentissage; Millet, Ferriol
    - Antheaume (Aquilin) maître brodeur rue du Bout du Monde § Atermoiement des créanciers de .., 18 juin 1706; MC/ET/XV/404
      Antheaume, Aquilin
    - Pied (Louis) maçon rue Montorgueil § désistement de plainte, 28 juin 1706; MC/ET/XV/404
      Pied, Louis
    - Promesse de mariage par François NIVELET, artiste de Mgr le duc d'Orléans au Palais-Royal., 30 juin 1706; MC/ET/XV/404
      promesse; Palais Royal; Nivelet, François; artiste
  - Minutes. 1706, juillet - 1706, septembre, juillet 1706 - septembre 1706; MC/ET/XV/405
    - Trouflard (Hiérosme) maître maçon rue du Chantre § titre nouvel de la veuve de .., 1er juillet 1706; MC/ET/XV/405
      titre nouvel; Trouflard, Hiérosme
    - Parin (Claude) Serrurier à Paris § Obligation envers la veuve de .., 2 juillet 1706; MC/ET/XV/405
      obligation; Parin, Claude
    - Mahyé (Robert) tapissier Enclos du Temple § brevet d'obligation, 2 juillet 1706; MC/ET/XV/405
      obligation; Mahyé, Robert
    - Cudville (Jacques) architecte entrepreneur de bâtiments rue Montmartre § déclaration, 6 juillet 1706; MC/ET/XV/405
      déclaration; Cudville, Jacques
    - LIGONDAIS (Michel Du. ..) Capitaine exempt des Gardes du Roi Tué à la guerre Rue de Grenelle, Hôtel Desnoyers, par Saint-Eustache § Inventaire après décès des chevaux, équipages et argenterie déposés à l'adresse ci dessus., 10 juillet 1706; MC/ET/XV/405
      inventaire; Ligondais, Michel Du. ..
    - Régnier (Pierre), marchand orfèvre, rue Saint-Louis § Transaction et quittance, 14 juillet 1706; MC/ET/XV/405
      quittance; accord; Régnier, Pierre
    - Lucas (Jacques), marchand orfèvre, rue Mauconseil § Quittance, 26 juillet 1706; MC/ET/XV/405
      quittance; Lucas, Jacques
    - Bremontie (Guillaume), peintre, rue Platière § Brevet d'obligation, 7 août 1706; MC/ET/XV/405
      brevet notarié; obligation; Bremontie, Guillaume
    - Salvé (Gilles), peintre, rue de la Cossonnière § brevet d'obligation, 7 août 1706; MC/ET/XV/405
      obligation; Salvé, Gilles
    - BONNEAU (Nicolas) Garde chasse de Mademoiselle de Blainville Chez maître Pierre Levesque,rue Salle au Comte, paroisse Saint-Leu Saint-Gilles § Inventaire après décès de Nicolas BONNEAU, 11 août 1706; MC/ET/XV/405
      inventaire après décès; Bonneau, Nicolas
    - Motheux (Mathurin) maître potier d'étain rue de la Cossonnerie § ratification et constitution, 13 août 1706; MC/ET/XV/405
      constitution de rente; Motheux, Mathurin
    - Boucomont (Michel) horloger rue Bourg-l'Abbé § alloué, 14 août 1706; MC/ET/XV/405
      Boucomont, Michel
    - Ladoyreau (Pierre), marchand orfèvre, rue de Cléry § Consentement, 17 septembre 1706; MC/ET/XV/405
      ratification; Ladoyreau, Pierre
    - Pinet (Pierre) marchand tapissier sous les Piliers de la Tonnellerie § quittance, rétroaction et mainlevée, 23 septembre 1706; MC/ET/XV/405
      quittance; Pinet, Pierre
    - DREUX (Jacques, dit MONTESSON) Soldat au régim/t/ des Gardes françaises, comp/ie/ de Montaran Rue du Bout du Monde, par Saint-Eustache § Inventaire après décès de Jacques DREUX dit MONTESSON, 27 septembre 1706; MC/ET/XV/405
      inventaire; Dreux, Jacques, dit Montesson
    - ROMIEU (Marie) f/e/ en première noces de Isaac Dargent, orfèvre Rue du Hurepoix, paroisse Saint-André des Arts § Inventaire après décès de Marie ROMIEU, 11 octobre 1706; MC/ET/XV/405
      inventaire; Romieu, Marie
  - Minutes. 1706, octobre - 1706, décembre, octobre 1706 - décembre 1706; MC/ET/XV/406
    - Remi (Etienne), menuisier ordinaire des bâtiments du roi et du duc d'Orléans § Testament de la Veuve de .., 3 octobre 1706; MC/ET/XV/406
      testament; Remi, Etienne
    - Seul (Jean) orfèvre rue Sainte Marguerite § Inventaire après décès de .., 11 octobre 1706; MC/ET/XV/406
      inventaire; Seul, Jean
    - Dargent (Jean) orfèvre rue du Hurepoix § Inventaire après décès de la femme de .., 11 octobre 1706; MC/ET/XV/406
      inventaire; Dargent, Jean
    - Dubaux (Christophe Denis) maître doreur § bail à .., 13 octobre 1706; MC/ET/XV/406
      bail; Dubaux, Christophe Denis
    - Laloyau (Toussaint) maître maçon à la Nouvelle France § Transaction, 16 octobre 1706; MC/ET/XV/406
      accord; Laloyau, Toussaint
    - Boucaumont (Jean) maître serrurier rue du Bout du Monde § Compte, obligation et désistement de la veuve de -, 16 octobre 1706; MC/ET/XV/406
      obligation; Boucaumont, Jean
    - Felix (Jules) marchand grossier mercier joaillier rue Saint-Denis § quittance, 20 octobre 1706; MC/ET/XV/406
      quittance; Felix, Jules
    - Dargent (Isaac), marchand orfèvre, rue du Hurepoix § Mariage de .., 22 octobre 1706; MC/ET/XV/406
      contrat de mariage; Dargent, Isaac
    - Sehut (Jean), marchand orfèvre, à Paris § Mariage de la veuve de .., 22 octobre 1706; MC/ET/XV/406
      contrat de mariage; Sehut, Jean
    - Contrat d'apprentissage pour 4 ans entre André Mouchant, cordonnier, et Nicolas Saussay, maître sculpteur, au profit de Claude Mouchant, âgé de 18 ans, fils de André, Il sera nourri et couché moyennant 120 livres., 10 novembre 1706; MC/ET/XV/406
      contrat d'apprentissage; Mouchant, André; Mouchant, Claude; Saussay, Nicolas; cordonnier; sculpteur
    - Saussay (Nicolas) maître sculpteur rue Montorgueil § alloué, 10 novembre 1706; MC/ET/XV/406
      Saussay, Nicolas
    - Dubois (Jacques Salomon) doreur rue Montorgueil § décharge, 27 novembre 1706; MC/ET/XV/406
      Dubois, Jacques Salomon
    - Deleglise (Philippe) maître coutelier rue de la Coutellerie § bail à .., 9 décembre 1706; MC/ET/XV/406
      bail; Deleglise, Philippe
    - Heud dit Desjardins (Pierre) Serrurier rue du Bout du Monde § bail d'outils, 19 décembre 1706; MC/ET/XV/406
      bail; Heud dit Desjardins, Pierre
    - Potier (Jacques) maître serrurier rue des Moineaux § bail d'outils, 19 décembre 1706; MC/ET/XV/406
      bail; Potier, Jacques
    - Ranté (René) maître brodeur rue de Cléry § fondation, 21 décembre 1706; MC/ET/XV/406
      Ranté, René
    - Saint-Eustache (Chapelier sans titre de l'église) et Chapelle Saint-André § Etat des ornements, calixe, et autres choses se trouvant dans ..; Vente d'ornements d'église, 29 décembre 1706; MC/ET/XV/406
  - Minutes. 1707, janvier - 1707, mars, janvier 1707 - mars 1707; MC/ET/XV/407
    - Société par Joseph DELAFERRIÈRE, joueur des menus plaisirs du Roi, rue Saint-Sauveur, pour la foire Saint-Germain.., 20 février 1706; MC/ET/XV/407
      acte de société; Saint-Sauveur (rue); Delaferrière, Joseph; musicien
    - GREFFIER (Marguerite) f/e/ de Arnault Sarancolin, valet de ch/re/ de M. de Lecusson off/er/ des mousquetaires Rue de Charenton, Fbg Saint-Antoine paroisse Saint-Paul § Inventaire après décès de Marguerite GREFFIER, 8 janvier 1707; MC/ET/XV/407
      inventaire; Greffier, Marguerite
    - Pigeon (Charles) garde de la communauté des marchands merciers grossiers joailliers § Constitution (leur bureau sis - rue Quincampoix), 9 février 1707; MC/ET/XV/407
      Pigeon, Charles
    - Gamard (Nicolas Pierre) garde de la communauté des marchands merciers grossiers joailliers § Constitution, 9 février 1707; MC/ET/XV/407
      Gamard, Nicolas Pierre
    - Desanteuil (Jean Baptiste) garde de la communauté des marchands merciers joailliers § constitution, 9 février 1707; MC/ET/XV/407
      constitution de rente; Desanteuil, Jean Baptiste
    - Regnault (François) grand garde de la communauté des marchands merciers joailliers § Constitution, 9 février 1707; MC/ET/XV/407
      Regnault, François
    - Judde (Michel) garde de la communauté des marchands merciers grossiers joaillières § Constitution, 9 février 1707; MC/ET/XV/407
      Judde, Michel
    - De Choisy (Gilles) garde de la communauté des marchands merciers grossiers joailliers § Constitution, 9 février 1707; MC/ET/XV/407
      De Choisy, Gilles
    - Association entre Antoine Goineau, joueur des menus-plaisirs du roi, demeurant rue Guisarde, stipulant pour lui et pour son fils Antoine, et Joseph Delaferrière, aussi joueur des menus-plaisirs du roi, et marie Anne Delagarde sa femme, pour la foire Saint-Germain., 20 février 1707; MC/ET/XV/407
      statuts d'association; Goineau, Antoine (père); Goineau, Antoine (fils); La Ferrière, Joseph de; Delagarde, Marie Anne; Guisarde (rue); Saint-Germain (foire); musicien
    - Dieny (Rolin) marchand tapissier; sous les Piliers de la Tonnellerie; pièce annexe: Etat des meubles § Mariage, 24 février 1707; MC/ET/XV/407
      contrat de mariage; Dieny, Rolin
    - Ricard (Alexandre) marchand tapissier à Paris § Mariage de la fille du feu .., 24 février 1707; MC/ET/XV/407
      contrat de mariage; Ricard, Alexandre
    - Testard (Etienne) maître coutelier rue de la Tisseranderie § Mariage de .., 7 mars 1707; MC/ET/XV/407
      contrat de mariage; Testard, Etienne
    - Roussel (Philippe) maître tourneur rue Pavée § Marché, 7 mars 1707; MC/ET/XV/407
      marché; Roussel, Philippe
    - Testard (Nicolas) maître coutelier rue de la Tisseranderie § Mariage du fils de .., 7 mars 1707; MC/ET/XV/407
      contrat de mariage; Testard, Nicolas
    - Sobre (Pierre) maître maçon rue d'Argenteuil § testament de .., 9 mars 1707; MC/ET/XV/407
      testament; Sobre, Pierre
    - Ballin (Claude), marchand orfèvre du roi, aux Galeries du Louvre § Titre nouvel, 12 mars 1707; MC/ET/XV/407
      titre nouvel; Ballin, Claude
  - Minutes. 1707, avril - 1707, juin, avril 1707 - juin 1707; MC/ET/XV/408
    - Testard (Etienne) maître coutelier rue de la Tisseranderie § Mariage de .., 10 avril 1707; MC/ET/XV/408
    - Lecoq (Jean) marchand tapissier rue des Vieux Augustins § bail à .., 10 avril 1707; MC/ET/XV/408
      bail; Lecoq, Jean
    - Caron (Martin) maître tabletier Grande rue du fg. Saint-Denis § Bail à .., 23 avril 1707; MC/ET/XV/408
      bail; Caron, Martin
    - MALLET (Jean) maître charron Rue de Touraine, Marais du Temple, par Saint-Jean en Grève § Inventaire après décès de Jean MALLET, 4 mai 1707; MC/ET/XV/408
      inventaire; Mallet, Jean
    - Guerout (Jacques) valet de chambre et tapissier de la marquise de La Vallière à l'Hôtel de La Vallière § procuration, 15 mai 1707; MC/ET/XV/408
      procuration; Guerout, Jacques
    - JOUET Marie femme de sr Adrien Hutan marchand fruitier à Paris Rue Montorgueil par/sse/ Saint-Eustache § Inventaire après décès de Marie JOUET, 17 mai 1707; MC/ET/XV/408
    - Carron (Nicolas) marchand tapissier sous les Piliers des Halles § bail par .., 23 mai 1707; MC/ET/XV/408
      bail; Carron, Nicolas
    - Morand (Antoine) marchand tapissier sous les Piliers de la Tonnellerie § bail de meubles, 24 mai 1707; MC/ET/XV/408
      bail; Morand, Antoine
  - Minutes. 1707, juillet - 1707, août, juillet 1707 - août 1707; MC/ET/XV/409
    - Moranvillers (Pierre Louis) marchand doreur rue de la Verrerie § Vente de Vaisselle, 1er juillet 1707; MC/ET/XV/409
      acte de vente; Moranvillers, Pierre Louis
    - Leclaire (Nicolas) maître doreur rue Mauconseil § désistement, 6 juillet 1707; MC/ET/XV/409
      Leclaire, Nicolas
    - Lenain (Fréderic) marchand tapissier sous les Piliers de la Tonnellerie § bail par .., 9 juillet 1707; MC/ET/XV/409
    - Dubois (Jacques Louis) maître doreur rue Trousnonnain § Mariage de fils de .., 10 juillet 1707; MC/ET/XV/409
      contrat de mariage; Dubois, Jacques Louis
    - Le Masurier (Jacques) maître serrurier rue de la Jussienne § renonciation, 10 juillet 1707; MC/ET/XV/409
      Le Masurier, Jacques
    - Dubois (Jacques Salomon) doreur rue Montorgueil § Mariage de .., 10 juillet 1707; MC/ET/XV/409
      contrat de mariage; Dubois, Jacques Salomon
    - Sobre (Pierre) maître maçon rue d'Argenteuil § Donation et constitution, 14 juillet 1707; MC/ET/XV/409
      donation; constitution de rente; Sobre, Pierre
    - Guierneau (Jean Baptiste) marchand tapissier rue de la Savaterie § atermoiement, 18 juillet 1707; MC/ET/XV/409
      Guierneau, Jean Baptiste
    - Ladoyreau (Pierre), marchand orfèvre du duc d'Orléans, à Paris § Déclaration et reconnaissance, 28 juillet 1707; MC/ET/XV/409
      reconnaissance; déclaration; Ladoyreau, Pierre
    - Rust (Charles) Compagnon Sculpteur rue Montorgueil § Quittance et désistement, 4 août 1707; MC/ET/XV/409
      quittance; Rust, Charles
    - MORIN (Henri) marchand de vin à Paris Rue Michel le Comte par/ss/ Saint-Nicolas-des-Champs § Inventaire après décès de Henri MORIN, 18 août 1707; MC/ET/XV/409
      inventaire; Morin, Henri
    - Désistement concernant Pierre Alexis Delamair, architecte, demeurant rue Montorgueil., 19 août 1707; MC/ET/XV/409
      renonciation; Montorgueil (rue); Delamair, Pierre Alexis (1676?-1745); architecte
    - Cloud (Guillaume) entrepreneur de bâtiments, grande rue de fg. Saint-Honoré § Désistement, 19 août 1707; MC/ET/XV/409
      Cloud, Guillaume
    - GUILLEMETTE dit DELACROIX (Guillaume) marchand de vin à Paris Rue aux Ours, par Saint-Leu Saint-Gilles § Inventaire après décès de Guillaume GUILLEMETTE, 26 août 1707; MC/ET/XV/409
      inventaire; Delacroix, Guillaume
    - CAUSSADE (François) maître tailleur d'habits à Paris, Juré mesureur et visiteur de grains Rue Comtesse d'Artois, paroisse Saint-Eustache § Inventaire après décès de François CAUSSADE, 29 août 1707; MC/ET/XV/409
      inventaire; Caussade, François
    - Constitution par Antoine DUBOCCAGE, comédien du roi, rue des Fossés Monsieur le Prince., 30 août 1707; MC/ET/XV/409
  - Minutes. 1707, septembre - 1707, octobre, septembre 1707 - octobre 1707; MC/ET/XV/410
    - ANGELIN (Anne) Demoiselle veuve 1°/ de Saint-Nicolas Fayel; 2°/ de maître Etienne Vernier, conseiller du roi, inspecteur général des affinages de la monnaie de Paris, Syndic général des rentes de l'Hotel de Ville et marchand chapelier; rue Saint-Denis, par Saint-Eustache § Inventaire après décès de Anne ANGELIN, 5 septembre 1707; MC/ET/XV/410
      inventaire; Angelin, Anne
    - RENOUARD (Jean Baptiste) écuyer, conseiller du roi, secrétaire du roi maison Couronne de France et de ses finances Cul de sac de la R. Saint-Thomas du Louvre paroisse Saint-Germain-l'Auxerrois § Inventaire après décès de Jean Baptiste RENOUARD, 12 septembre 1707; MC/ET/XV/410
      inventaire; Renouard, Jean Baptiste
    - Ladoyreau (Pierre), marchand orfèvre et du duc d'Orléans, rue de Cléry § Transport de rente, 20 septembre 1707; MC/ET/XV/410
    - BLANPIN (Marie Denise) Damoiselle, fille majeure usant et jouissant de ses droits Rue Hyacinthe, paroisse Saint-Benoît § Inventaire après décès de Marie Denise BLANPIN, 6 octobre 1707; MC/ET/XV/410
      inventaire après décès; Blanpin, Marie Denise
    - Mariage de Charles Duchesne, maître peintre de la duchesse de Berry, demeurant rue de Fourcy., 9 octobre 1707; MC/ET/XV/410
      contrat de mariage; Fourcy (rue de); Duchesne, Charles; peintre
    - Duchesne (Pierre), maître peintre de l'Académie de Saint-Luc, présent à Avignon § Mariage de la fille de .., 9 octobre 1707; MC/ET/XV/410
      contrat de mariage; Duchesne, Pierre
    - DUCASSE (Jean Baptiste) maître Conseiller du roi, Contr/r/ ordinaire des guerres Célibataire Rue Neuve des Petits-Champs § Inventaire après décès de Jean Baptiste DUCASSE, 10 octobre 1707; MC/ET/XV/410
      inventaire; Ducasse, Jean Baptiste